# 中瑞岳华研究 2011 ，同大家分享！

提问人：frene 时间：2012-06-30 19:01:33
谢谢分享！！！

回答人：chenyiwei
提示：请不要连续发布无意义回帖刷屏，顶起很早前的老帖子。谢谢！

提问人：ivancheng 时间：2012-09-20 18:29:24
回复 lxch119 的帖子
按照时间算， 2012 应该出来了，不知道有没有啊

回答人：chenyiwei
还在整理中。今年的量比较大，估计再过一个月。